【裁判字號】    99,交抗,6
【裁判日期】    990113
【裁判案由】    違反道路交通管理處罰條例
【裁判全文】
臺灣高等法院交通事件裁定               99年度交抗字第6號
抗  告  人
即受處分人  甲○○
上列抗告人因違反道路交通管理處罰條例案件，不服臺灣板橋地
方法院，中華民國98年12 月4日所為裁定（98年度交聲字第4323
號，原處分案號：交通部公路總局臺北區監理所板橋監理站98年
11月3 日板監裁字第裁41-CV0000000號），提起抗告，本院裁定
如下：
    主  文
抗告駁回。
    理  由
一、原裁定意旨略以：受處分人甲○○於民國98年1月3日12時14
    分許，騎乘車號BVN-190 號重機車，行經臺北縣新莊市○○
    路502 巷口，行經有燈光號誌管制之路口闖紅燈等情，為受
    處分人所不否認，復有臺北縣政府警察局舉發違反道路交通
    管理事件通知單1紙及其違規照片影本2張在卷可稽，足堪認
    定。雖受處分人以未收到通知單，請准予繳納1800元等語置
    辯，惟臺北縣政府警察局填製之「舉發違反道路交通管理事
    件通知單」，依法已合法寄存送達予受處分人收受，是原處
    分機關以受處分人上開違規行為明確，依道路交通管理處罰
    條例第53條第1 項、第63條第1項第3款之規定，裁處受處分
    人新臺幣4500元之罰鍰，並記違規點數3 點，無任何違法或
    不當之處。而受處分人異議意旨所辯均非可採，因認異議無
    理由，駁回受處分人之異議。
二、抗告人即受處分人甲○○抗告意旨略稱：公、民營郵差投錯
    信箱之事非無可能，且因受處分人住家社區巷中有數位老人
    配合市公所美化市容清除廣告紙，則該領掛號通知可能為其
    等清理亦或小孩無意取走，況受處分人家人均未發現該通知
    ，如能以電話通知將能避免此情況發生，請准予繳納1800元
    罰鍰云云。
三、經查：
  (一)按道路交通管理事件統一裁罰基準及處理細則第5 條規定，
    處理違反道路交通管理事件，有關文書送達之程序，依行政
    程序法之規定而送達，於應受送達人之住居所、事務所或營
    業所為之；於應送達處所不獲會晤應受送達人時，得將文書
    付與有辨別事理能力之同居人、受僱人或應送達處所之接收
    郵件人員；送達，不能依前開規定為之者，得將文書寄存送
    達地之地方自治或警察機關，並作送達通知書兩份，1 份黏
    貼於應受送達人住居所、事務所、營業所或其就業處所門首
    ，另1 份交由鄰居轉交或置於該送達處所信箱或其他適當位
    置，以為送達；前項情形，由郵政機關為送達者，得將文書
    寄存於送達地之郵政機關，行政程序法第72條第1 項、第73
    條第1項及第74 條第1項、第2項分別定有明文。再按民事訴
    訟法第138條第2項規定，寄存送達，自寄存之日起，經10日
    發生效力。此係因應受送達人未必能即時領取訴訟文書而知
    悉其內容，故特設此規定以保障其權益。行政程序法雖未如
    前述民事訴訟法增設第138條第2項規定，但基於保障應受送
    達人權益之同一理由，解釋上應認為有上開規定之類推適用
    。
  (二)查受處分人於98年1月3日，騎乘上開機車行經有燈光號誌管
    制之交岔路口闖紅燈等情，已據原裁定敘明認定之依據及所
    憑之事證，復為受處分人所不爭執，是受處分人闖紅燈之違
    規事實，事證明確，堪以認定，應依法處罰。至臺北縣政府
    警察局98年1月19日北縣警交字第CV0000000號舉發違反道路
    交通管理事件通知單，係於98年1 月23日向受處分人之住所
    臺北縣板橋市○○街19巷70 之4號送達，因未晤受處分人本
    人或其合法受領之同居人或受僱人，而於同日依法寄存在板
    橋中正路郵局，並分別製作通知書各二份黏貼及置於受處分
    人上址信箱或其他適當地點，以為送達，有臺北縣政府警察
    局送達證書附卷可按（見原審卷第8頁），應屬合法送達。
    是受處分人辯稱：伊未收到通知書，可能通知書遭他人取走
    云云，徒憑個人臆測之詞，爭執寄存送達之合法程序，無非
    重執其異議之理由，再為爭辯，殊非可採。
四、綜上所述，受處分人有騎乘機車行經有燈光號誌管制之交岔
    路口闖紅燈之違規事實，事證明確，堪以認定。原裁定以原
    處分並無違誤，駁回受處分人之聲明異議，核無不合。受處
    分人徒執前詞提起抗告，指摘原裁定不當，為無理由，應予
    駁回。
據上論斷，應依道路交通案件處理辦法第26條，刑事訴訟法第41
2條，裁定如主文。
中    華    民    國    99    年    1     月    13    日
                  刑事第二十庭審判長法  官  楊貴雄
                                    法  官  許必奇
                                    法  官  周明鴻
以上正本證明與原本無異。
不得再抗告。
                                    書記官  郭彥琪
中    華    民    國    99    年    1     月    14    日


司法院資訊處製作；財團法人民間司法改革基金會備份。
